# 请教一个 PPP 项目的问题

提问人：XYMHXXQW 时间：2019-12-27 08:05:11
甲公司是一家生产销售医用设备的企业。 2018 年，甲公司和政府共同出资（甲占90%，乙占 10%），成立一个项目公司乙，负责本地区医院的建设。采用 BTO 模式，建设期 2 年，运营期 10 年。在建设期满后将项目移交政府。乙公司在运营期可以通过对医院的物业管理、医院所用设备优先供给来进行盈利。同时 PPP合同规定，会让乙公司每年有 6.5%的利润率，乙公司在达不到利润率时，政府会给予相应补助（可行性缺口补助）。
1. 在项目前期，政府垫付了征迁费用 1000 万，PPP 合同规定，政府垫付的征迁费用可以作为政府方的资本金投入。按照注册资本金和政府所占比例计算，政府需投入的资本金为 100 万。企业将征迁费用借记在建 1000 万，贷实收资本 100 万 资本公积 900 万。政府多垫付的征迁费用计入资本公积是否合适，还是应该在在建工程科目设置一个明细科目：政府垫付资金。
计入-900万。
2. 在今年，项目公司收到一笔政府补助 200 万，合同中规定，在最后计算可行性缺口补助时，会将有关于工程的政府补助进行抵减。这笔补助在今年计入递延收益合适，还是冲减在建合适呢？

回答人：chenyiwei
1 、应考虑这部分多垫付的款项是否日后需以各种方式由项目公司归还给政府，以及政府是否要求利息等回报。一般理解确认为负债（如其他流动/非流动负债）可能更恰当。
2 、建议冲减工程成本，这也是政府支付的现金对价款的一部分。